【裁判字號】    92,易,645
【裁判日期】    920630
【裁判案由】    毒品危害防制條例
【裁判全文】
臺灣高雄地方法院刑事判決                          九十二年度易字第六四五號
    公  訴  人  臺灣高雄地方法院檢察署檢察官
    被      告  甲○○
右列被告因違反毒品危害防制條例案件，經檢察官提起公訴（九十二年度偵字第二六
四號），本院判決如左：
    主  文
甲○○連續施用第二級毒品，處有期徒刑伍月，如易科罰金，以參佰元折算壹日。
    事  實
一、甲○○前於民國八十八年間，因施用毒品案件，經本院以八十八年度毒聲字第六
    二三八號裁定送觀察、勒戒後，認無繼續施用毒品之傾向，由臺灣高雄地方法院
    檢察署檢察官於八十八年十月十三日，以八十八年度毒偵字第五０六號為不起訴
    處分確定。猶不知戒絕毒癮，明知安非他命係第二級毒品，竟基於概括之犯意，
    自九十一年八月十八日起至同年九月九日（公訴人誤載為二十三日）止，連續在
    高雄縣鳳山市○○里○○街九六號住處等地，施用第二級毒品安非他命多次。嗣
    於同年八月十九日凌晨一時四十五分許，在高雄市○○區○道十號高速公路一公
    里東向處，為警臨檢查獲；復於同年九月九日（公訴人誤載為二十三日）晚上十
    一時三十分許，在高雄市○○區○○路與正義路口，因涉嫌搶奪案件，為警緝獲
    後採尿送驗而查獲，並因另犯施用第一級毒品案件（業經臺灣高等法院高雄分院
    九十二年度上訴字第四六三號判決），經本院以九十一年度毒聲字第一七六四號
    裁定送觀察、勒戒後，認有繼續施用毒品之傾向。
二、案經內政部警政署國道公路警察局第五警察隊及高雄市政府警察局刑警大隊報告
    臺灣高雄地方法院檢察署檢察官偵查起訴。
    理  由
一、右揭犯罪事實，業據被告甲○○於本院審理中坦承不諱，且被告於九十一年八月
    十九日及同年九月九日為警查獲後所採集之尿液，經送驗結果均呈甲基安非他命
    陽性反應，有高雄縣政府衛生局九十一年八月二十九日九一煙檢字第一三三五號
    煙毒尿液檢驗成績書、高雄市政府衛生局九十一年九月二十三日高衛試煙字第Ａ
    ─九０一號煙毒尿液檢驗成績書、高雄醫學大學附設中和紀念醫院九十二年六月
    二日報告編號：九二０六─三、九二０六─四號濫用藥物尿液檢驗報告各一份附
    卷可稽，足認被告前揭自白與事實相符，應可採為論罪之依據，則被告右揭連續
    施用第二級毒品安非他命之犯行，應堪認定。又被告前於八十八年間，因施用毒
    品案件，經本院以八十八年度毒聲字第六二三八號裁定送觀察、勒戒後，認無繼
    續施用毒品之傾向，由臺灣高雄地方法院檢察署檢察官於八十八年十月十三日，
    以八十八年度毒偵字第五０六號為不起訴處分確定，有臺灣高等法院被告全國前
    案紀錄表一份在卷足按，其於五年內再犯本件毒品危害防制條例第十條第二項之
    罪，並因另犯施用第一級毒品案件，經送觀察、勒戒後，認有繼續施用毒品傾向
    ，亦有本院九十一年度毒聲字第一七六四號觀察、勒戒裁定書及臺灣高雄看守所
    附設勒戒處所九十一年九月十九日高所坤戒勒字第二二九０號函所附有無繼續施
    用毒品傾向證明書影本各一份附卷可參。本案事證明確，被告犯行堪以認定。
二、查安非他命係毒品危害防制條例第二條第二項所稱之第二級毒品，不得持有、施
    用。次按犯毒品危害防制條例第十條之罪者，經觀察、勒戒後，認無繼續施用毒
    品之傾向，應由檢察官為不起訴處分。依此為不起訴處分後，五年內再犯第十條
    之罪，經觀察、勒戒後，認有繼續施用毒品之傾向者，則不適用前開不起訴處分
    之規定，而應依一般刑事訴訟程序予以起訴論罪科刑，此觀諸毒品危害防制條例
    第二十條第二項、第三項之規定自明。被告甲○○前既因施用毒品案件，經觀察
    、勒戒後，認無繼續施用毒品之傾向，由檢察官為不起訴處分在案，其於五年內
    再犯本件施用毒品案件，經觀察、勒戒後，認有繼續施用毒品之傾向，依前所述
    即應予論罪科刑。故核被告所為，係犯毒品危害防制條例第十條第二項之施用第
    二級毒品罪。其施用第二級毒品前後，持有安非他命之低度行為，應為施用之高
    度行為所吸收，不另論罪。又被告先後多次施用第二級毒品之犯行，時間緊接，
    犯罪構成要件相同，顯係基於概括犯意反覆為之，應依連續犯之規定論以一罪，
    並依法加重其刑。被告最後施用第二級毒品安非他命及第二次為警查獲之時間均
    為九十一年九月九日，已如前述，公訴事實誤載為九十一年九月二十三日，顯有
    誤會。爰審酌被告前因施用毒品，經觀察、勒戒後，業經檢察官為不起訴處分確
    定，仍未戒絕毒品，再犯本件施用毒品犯行，顯見其無悔改之意，意志不堅，有
    失政府制定毒品危害防制條例之立法美意，本不宜寬貸，惟念其施用毒品乃自戕
    一己之身體健康，尚未害及他人，犯後並坦承犯行，態度良好等一切情狀，量處
    如主文所示之刑，並諭知易科罰金之折算標準。又九十一年八月十九日查扣之海
    洛因五包（其中二包合計淨重零點一五公克、包裝重零點五公克；另三包合計驗
    前毛重一點七公克、驗後毛重一點六公克）、殘留第一級毒品海洛因之針筒一支
    、供施用第一級毒品海洛因所用之橡皮軟管一條；及同年九月九日查扣之第一級
    毒品海洛因一包（淨重零點三一公克、包裝重零點二二公克），均與被告本件犯
    行無關，自應於被告施用第一級毒品案件中宣告沒收，故不予以宣告沒收，併此
    敘明。
據上論斷，應依刑事訴訟法第二百九十九條第一項前段，毒品危害防制條例第十條第
二項、第二十條第三項，刑法第十一條、第五十六條、第四十一條第一項，罰金罰鍰
提高標準條例第二條，判決如主文。
本案經檢察官陳永章到庭執行職務。
中      華      民      國    九十二    年      六      月     三十     日
                                  臺灣高雄地方法院刑事庭
                                      審判長  法  官 黃三友
                                              法  官 黃宗揚
                                法  官 王雅苑
右正本證明與原本無異。
如不服本判決，應於判決送達後十日內，向本院提出上訴狀。
                                              書記官 黃琬婷
中      華      民      國    九十二    年      六      月     三十     日
中    華    民    國      九十二     年      七     月      一      日
附錄法條：
毒品危害防制條例第十條
施用第一級毒品者，處六月以上五年以下有期徒刑。
施用第二級毒品者，處三年以下有期徒刑。


司法院資訊處製作；財團法人民間司法改革基金會備份。
